臺灣士林地方法院民事簡易判決
111年度勞簡字第46號
原      告  吳晨瑋
            曹翔鈞
            何宜鴻
            陳威豪
            黃健倫
共     同
訴訟代理人  洪振庭律師
被      告  陳秉中
上列當事人間請求給付工資等事件，於中華民國111年10月17日
言詞辯論終結，本院判決如下︰
    主  文
被告應給付原告吳晨瑋新臺幣陸萬壹仟參佰元，及自民國一百一
十一年七月四日起至清償日止，按年息百分之五計算之利息。
被告應給付原告曹翔鈞新臺幣陸萬壹仟參佰元，及自民國一百一
十一年七月四日起至清償日止，按年息百分之五計算之利息。
被告應給付原告何宜鴻新臺幣伍萬肆仟壹佰元，及自民國一百一
十一年七月四日起至清償日止，按年息百分之五計算之利息。
被告應給付原告陳威豪新臺幣伍萬肆仟玖佰元，及自民國一百一
十一年七月四日起至清償日止，按年息百分之五計算之利息。
被告應給付原告黃健倫新臺幣伍萬肆仟玖佰元，及自民國一百一
十一年七月四日起至清償日止，按年息百分之五計算之利息。
訴訟費用新臺幣參仟零玖拾元由被告負擔。
本判決得假執行，如被告以新臺幣貳拾捌萬陸仟伍佰元為原告預
供擔保，得免為假執行。
    事實及理由
一、原告主張：
　㈠被告向訴外人亞視亨國際企業股份有限公司承包安裝車輛盲
    點偵測工程，原告吳晨瑋、曹翔鈞、何宜鴻、陳威豪、黃健
    倫等人遂受被告邀約，於民國110年8月4日起至被告所指定
    工作地點開始工作，受被告指揮監督，並分派不同工作組別
    ，由原告黃健倫（英文名Gabi）、陳威豪分配同組、原告吳
    晨瑋、曹翔鈞分配同組；原告何宜鴻則與訴外人林子豪（英
    文名James）、洪緯中分配同組，原告等人需每週末於與被
    告之LINE群組記事本中向被告回報各組工作進度，兩造間顯
    具有勞動關係。
　㈡兩造約定每週結算工資，並於隔週五給付，而工資計算方法
    則係依據前述各組安裝車輛數量計算薪資【底盤車每輛新臺
    幣（下同）800元，木床車每輛1,000元】及每日油資800元
    ，詎原告等人向被告回報110年9月13日至17日，及9月22日
    至24日之工作進度後，本應分別於110年9月24日及10月1日
    給付「9月13日至17日」及「9月22日至24日」薪資，然被告
    無端拖延，遲至110年10月21日因原告催討始給付積欠薪資
    。嗣原告等人仍按時於前述群組內回報「9月27日至10月1日
    」、「10月4日至8日」、「10月11日至15日」、「10月18日
    至22日」、「10月25日至11月12日」各週工作進度，而被告
    原先應於各該週之隔週五給付原告等人薪資，然被告均藉故
    拖延，被告事後於110年11月23日復要求原告等人回報工資
    總金額，原告等人依被告指示回報前述期間各組薪資總額後
    ，然被告即未再有下文，甚至以諸多不實、無端之理由拒絕
    給付薪資。
　㈢原告等人於「9月27日至10月1日」、「10月4日至8日」、「1
    0月11日至15日」、「10月18日至22日」、「10月25日至11
    月12日」期間（以下合稱系爭期間），原告黃健倫、陳威豪
    共完成88輛木床車及26輛底盤車，另加計油資後，被告應給
    付原告黃健倫、陳威豪共109,800元，亦即，被告應給付原
    告黃健倫、陳威豪各54,900元；另原告吳晨瑋、曹翔鈞系爭
    期間共完成106輛木床車及16輛底盤車，另加計油資後，被
    告應給付原告吳晨瑋、曹翔鈞共122,600元，亦即，被告應
    給付原告吳晨瑋、曹翔鈞各61,300元；原告何宜鴻與訴外人
    林子豪、洪緯中於系爭期間共完成132輛木床車及28輛底盤
    車，另加計油資後，被告應給付原告何宜鴻與訴外人林子豪
    、洪緯中合計共154,400元，亦即，被告應給付原告何宜鴻5
    4,100元。然被告無任何理由藉故拖延、拒絕給付，原告等
    人自得向被告請求給付前開積欠之薪資。為此，爰依兩造間
    勞動契約起訴請求，並聲明：被告應給付原告吳晨瑋61,300
    元、被告應給付原告曹翔鈞61,300元、被告應給付原告何宜
    鴻54,100元、被告應給付原告陳威豪54,900元、被告應給付
    原告黃健倫54,900元，及各自起訴狀繕本送達翌日起至清償
    日止，按年息百分之5計算之利息。
二、被告則以：原告等人之工作時有瑕疵，並未按照SOP完成工
    作，造成車輛毀損，也有被廠商退貨求償，所以無法給付報
    酬。被告因為原告等人疏失，造成廠商後來不願意再承做盲
    點偵測系統。原告對於每輛車完成之工資沒有意見，但關於
    油資是指當日有負責開車之人可加計油資800元，後來因為
    工作比較少，就不需要用到這麼多人跟車，之後就說不給油
    資，且原告並未提出報表證明原告等人於系爭期間有完成前
    述車輛數之車輛盲點偵測安裝工程等語，資為抗辯。並聲明
    ：原告之訴駁回。
三、得心證之理由：
　㈠本件原告所主張之被告前曾邀原告等人安裝車輛盲點偵測安
    裝工程，兩造間係屬勞動關係，原告等人自110年8月4日起
    即受被告指揮，前往被告所指定工作地點開始工作。系爭期
    間原告黃健倫與陳威豪係分配同組工作、原告吳晨瑋則與曹
    翔鈞係同組工作，原告何宜鴻則與訴外人林子豪、洪緯中同
    組工作。原告等人之工資計算方法均係依據各組安裝車輛數
    量按件計酬，其中底盤車為每輛800元，木床車為每輛1,000
    元，原告等人需在兩造間LINE群組向被告陳報各組當週完成
    安裝車輛數目。被告迄今並未給付原告等人系爭期間工資等
    節，為被告所不爭執，並有原告所提出之LINE群組對話紀錄
    、原告吳晨瑋與被告間之LINE對話紀錄、LINE群組工作進度
    回報紀錄、LINE群組薪資總額回報紀錄等影本為佐證，此部
    分之事實，應認真正。原告等人主張其等於系爭期間業已完
    成前述車輛之盲點偵測安裝工程，被告自應依前述數量給付
    系爭期間之工資各情，然此為被告所否認，並以前詞抗辯。
    故本件所應審究者為：⑴原告等人於系爭期間是否已完成前
    述數量之盲點偵測安裝工程？⑵被告能否以前述工作有瑕疵
    為由，拒絕原告前述請求？⑶被告應給付原告等人之系爭期
    間工資各為何？茲分別論述如下：
　㈡原告黃健倫與陳威豪於系爭期間共完成88臺木床車及26臺底
    盤車之安裝工作；原告吳晨瑋與曹翔鈞於系爭期間合計完成
    106臺木床車及16臺底盤車之安裝工作；原告何宜鴻則與訴
    外人林子豪、洪緯中於系爭期間共同完成132臺木床車及28
    臺底盤車之安裝工作：
　⑴原告等人主張其等於系爭期間業已完成前述車輛之盲點偵測
    安裝工程乙節，已提出LINE群組工作進度回報紀錄等影本為
    證（見本院卷第48至50頁），被告對於此LINE群組工作進度
    回報紀錄影本並未爭執。觀諸此回報紀錄影本，可知被告於
    系爭期間均會於每週結束後要求各組回報數量，而原告黃健
    倫（即英文名Gabi）、吳晨瑋及訴外人林子豪（即英文名Ja
    mes）亦會代表各組回報各週之車輛數目。雖此回報紀錄影
    本兩造並未言及如「完工」或「完成」等文句，然參被告係
    指揮原告等人前往其所指定地點從事盲點偵測安裝工程，被
    告復於每週要求各組陳報數量，即可知被告要求原告等人所
    陳報之數量即應指該週已完成安裝之車輛數，否則實無需就
    並未開始工作或尚未完成安裝之車輛數目向被告陳報。
　⑵另依原告所提出之LINE群組薪資總額回報紀錄影本（見本院
    卷第52頁），被告於系爭期間經過後曾要求原告黃健倫、吳
    晨瑋及訴外人林子豪等人陳報各組總額，而原告黃健倫、吳
    晨瑋及訴外人林子豪所陳報系爭期間之各組總額，即與原告
    等人主張系爭期間各組完成車輛數，再以底盤車每輛800元
    、木床車每輛1,000元計算後之數額大致相當，而被告對於
    原告黃健倫、吳晨瑋及訴外人林子豪所陳報系爭期間之各組
    總額於對話時，並未爭執，除可認原告等人確有完成前開數
    量之安裝工作外，亦證明原告黃健倫與陳威豪於系爭期間因
    完成安裝工作之工資及油資補助合計應為109,800元、原告
    吳晨瑋與曹翔鈞於系爭期間因完成安裝工作之工資及油資補
    助合計應為122,600元、原告何宜鴻與訴外人林子豪、洪緯
    中於系爭期間因完成安裝工作之工資及油資補助合計應為16
    2,300元等事實。
　㈢被告不能以原告等人所完成之前述工作有瑕疵為由，拒絕原
    告前述請求：
　⑴被告雖抗辯原告等人所為之工作有瑕疵，造成其遭廠商扣款
    云云，並提出LINE對話紀錄截圖為佐證（見本院卷第106至1
    24頁）。然此對話紀錄僅係要求原告等人就部分線才以束帶
    固定及反應部分車輛左右雷達裝反應改正外，並未有原告等
    人未完成安裝工作或所完成工作有明顯瑕疵。況於勞動關係
    中，雇主對於勞工並無瑕疵擔保請求權，對於勞工依雇主之
    生產計畫所提出之勞務給付不能達成雇主所要求之成果時，
    雇主除依勞基法第11條第5款或第12條第1項第4款規定終止
    勞動契約以外，尚不能請求勞工提出無瑕疵之勞務給付。故
    縱原告等人所完成工作存有部分瑕疵屬實，被告尚不得基此
    拒絕給付原告等人之工資。
　⑵再者，勞工之工資，係支持其日常生活所必要之主要財源，
    使勞工得以確實受領工資，以免生活陷於不安，於勞動政策
    上至關重要，而勞基法第22條第2項規定除法令另有規定或
    勞雇雙方另有約定者外，工資應全額直接給付予勞工，即本
    此旨。則雇主就應給付之工資屆期不發給，而於事後向勞工
    主張抵銷，非僅與勞基法第26條所禁止之預扣工資行為並無
    不同，亦違反勞基法第22條第2項所定對於工資應全額給付
    之基本原則。故被告對於原告等人所負給付工資債務，應屬
    民法第334條第1項所定「依債之性質不能抵銷」之債務，則
    被告若以其對原告等人有損害賠償請求權為由，主張與其積
    欠原告等人前述工資互為抵銷，於法亦有未合。況被告就原
    告等人所完成工作存有其所主張之瑕疵，並未舉證以實其說
    ，被告所為因原告等人完成工作造成被告損害之抗辯，亦無
    足採。
　㈣被告應給付原告吳晨瑋、曹翔鈞於系爭期間工資各61,300元
    ；應給付原告何宜鴻於系爭期間工資54,100元；應給付原告
    陳威豪、黃健倫於系爭期間工資各54,900元：
　  原告黃健倫與陳威豪於系爭期間因完成安裝工作之工資及油
    資補助合計應為109,800元、原告吳晨瑋與曹翔鈞於系爭期
    間因完成安裝工作之工資及油資補助合計應為122,600元、
    原告何宜鴻與訴外人林子豪、洪緯中於系爭期間因完成安裝
    工作之工資及油資補助合計應為162,300元等事實，已如前
    述。且被告業已給付與原告何宜鴻同組工作之訴外人林子豪
    、洪緯中各54,100元，亦經被告於本院審理時自承無訛（見
    本院卷第168頁），故原告主張被告應給付原告吳晨瑋、曹
    翔鈞於系爭期間工資各61,300元（即122,600/2＝61,300）；
    應給付原告何宜鴻於系爭期間工資54,100元；應給付原告陳
    威豪、黃健倫於系爭期間工資各54,900元（即109,800/2＝54
    ,900），即屬有據。
四、從而，原告依兩造間勞動契約之法律關係，請求被告給付原
    告吳晨瑋61,300元、給付原告曹翔鈞61,300元、給付原告何
    宜鴻54,100元、給付原告陳威豪54,900元、給付原告黃健倫
    54,900元，及各自起訴狀繕本送達翌日（即111年7月4日）
    起至清償日止，按年息百分之5計算之利息，均為有理由，
    應予准許，原告逾此部分之主張，為無理由，應予駁回。
五、本件事證已臻明確，兩造其餘攻擊防禦方法及所提證據資料
    ，核與本件判決所得心證及結果均不生影響，毋庸逐一論述
    ，附此敘明。
六、本件係簡易訴訟程序之勞動事件，且為被告即雇主敗訴之判
    決，依民事訴訟法第389第1項第3款及勞動事件法第44條第1
    項、第2項規定，應依職權為假執行之宣告及諭知被告如以2
    86,500元為原告預供擔保，得免為假執行。並依職權確定訴
    訟費用額為3,090元（第一審裁判費），應由被告負擔。
中　　華　　民　　國　　111 　年　　11　　月　　7 　　日
                    勞動法庭法  官  莊明達
上列正本係照原本作成。
如不服本判決，應於判決送達後20日內，向本院提出上訴狀並應
記載上訴理由，如於本判決宣示後送達前提起上訴者，應於判決
送達後20日內補提上訴理由書（須附繕本）。
中　　華　　民　　國　　111 　年　　11　　月　　7 　　日
                            書記官  王淳平